臺灣桃園地方法院民事判決　　　　　　　99年度訴字第1819號
原　　　告　昌德紙業有限公司
法定代理人　江春乾
被　　　告　羅文強
　　　　　　劉毓瀅
上列當事人間損害賠償事件，本院於民國100 年2 月17日言詞辯
論終結，判決如下：
    主  文
被告應連帶給付原告新台幣伍拾貳萬零佰貳拾元，及自民國
一百年一月二十六日起至清償日止，按週年利率百分之五計算之
利息。
原告其餘之訴駁回。
訴訟費用由被告連帶負擔百分之二十八，餘由原告負擔。
本判決第一項於原告以新台幣壹拾柒萬肆仟元為被告供擔保後，
得假執行。
原告其餘假執行之聲請駁回。
    事實及理由
壹、程序方面：
    本件被告經合法通知，未於言詞辯論期日到場，核無民事訴
    訟法第386 條所列各款情形，爰依原告之聲請，由其一造辯
    論而為判決。
貳、實體方面：
一、原告主張：
  (一)原告前委託汶盈工商會計事務所記帳士即被告2 人共同處理
    民國93年度、94年度營利事業所得稅申報事宜，惟原告負責
    人江春乾卻於96年6 月間收受財政部台灣省北區國稅局（下
    稱國稅局）以財政部96年6 月25日台財稅字第0960085701號
    函，以原告欠稅新台幣（下同）1,897,629 元為由，請內政
    部入出國及移民署限制負責人出境。至此，原告始知因欠繳
    稅額1,889,129 元，其中包含93年度未分配盈餘申報應補稅
    25 2,275元（本稅182,809 元，滯報金、怠報金36,561元，
    滯納金32,905元，自96年4 月15日起至繳清日止依郵匯局一
    年期定存利率計算之滯納利息）、93年度營利事業所得稅82
    2, 112元（本稅595,674 元，滯報金、怠報金119,206 元，
    滯納金107,232 元，自96年4 月25日起至繳清日止依郵匯局
    一年期定存利率計算之滯納利息）、94年度營利事業所得稅
    81 4,742元（本稅590,323 元，滯報金、怠報金118,149 元
    ，滯納金106,270 元，自96年4 月15日起至繳清日止依郵匯
    局一年期定存利率計算之滯納利息），而遭國稅局移送法務
    部行政執行署（下稱行政執行署）執行。
  (二)原告接獲前開行政執行署催繳及限制出境處分後，遂向國稅
    局調閱93、94年度營利事業所得稅結算申報核定通知書、93
    年度未分配盈餘申報核定通知書，發現於該二年度原告均漏
    未申報營利事業所得稅。被告向原告陳稱依申報結果，於該
    二年度原告並不用繳稅，然經原告查證後，得知被告根本未
    為原告申報該二年度營利事業所得稅，致原告遭國稅局以書
    面審理方式核定本稅；其後又未據實通知，向原告謊稱不需
    繳稅，導致原告未依核定本稅稅額繳稅，而另遭國稅局加徵
    滯報金怠報金。因被告上開行為未申報原告93、94年度之營
    利事業所得稅，致原告喪失扣抵相關營業費用之利益，遭核
    定較高之本稅，並加徵滯報金、怠報金，合計93年度核定營
    利事業所得稅本稅595,674 元，滯報金、怠報金119,206 元
    ，滯納金10 7,232元；另93年度因原告未依法辦理盈餘分配
    ，國稅局另核定未分配盈餘1,828,096 元部分，應補稅額18
    2,809 元，滯報金、怠報金36,561元，滯納金32,905元；而
    94年度核定營利事業所得稅本稅590,323 元，滯報金、怠報
    金118,149 元，滯納金10 6,270元。原告前已將營業費用相
    關單據交予被告，如有申報，原告自不需繳納如此高額之本
    稅及滯、怠報金。其後，原告委託被告向行政執行署說明前
    開情事，被告竟未到場說明，導致原告之財產遭行政執行署
    查扣，負責人遭限制出境。
  (三)被告受原告委託處理申報營利事業所得稅事務，卻意圖損害
    原告利益，未為申報及謊稱不需繳稅，復未至行政執行署說
    明，顯為違背任務之行為，至原告受有損害，屬共同侵權行
    為，致原告受有1,889,129 元之財產上損害，爰依民法第18
    4 條第1 項、第185 條等規定，請求被告連帶賠償1,889,12
    9 元。
  (四)聲明：
  1.被告應連帶給付原告1,889,129 元，及自起訴狀繕本送達最
    後一位被告翌日起至清償日止，按年息百分之5 計算之利息
    。
  2.願供擔保，請准宣告假執行。
二、被告經合法通知，未於言詞辯論期日到庭，亦未提出書狀作
    何聲明或陳述。
三、經查，原告主張其前委託汶盈工商會計事務所記帳士即被告
    2 人共同處理93、94年度營利事業所得稅申報事宜，惟原告
    負責人江春乾卻於96年6 月間收受國稅局以財政部96年6 月
    25日台財稅字第0960085701號函，以原告欠稅1,897,629 元
    為由，請內政部入出國及移民署限制負責人出境，原告始知
    欠繳稅額1,889,129 元，經原告查證後，得知被告漏未將93
    、94年度營利事業所得稅結算申報，及93年度未分配盈餘申
    報等情，業據其提出財政部96年6 月25日台財稅字第096008
    5701號函、行政執行署桃園行政執行處執行案件卷宗、國稅
    局93、94年度營利事業所得稅結算申報核定通知書、93年度
    未分配盈餘申報核定通知書、台灣高等法院檢察署通知、汶
    盈工商會計師事務所、匯強鑫企管顧問有限公司請款明細各
    1 件為證（參見本院卷第6 至19頁），而被告已於相當時期
    受合法之通知，於言辯論期日不到場，亦未提出準備書狀爭
    執，是原告主張之前揭事實，自堪信為真實。
四、原告復主張因被告漏未幫原告申報93、94年度營利事業所得
    稅及93年度未分配盈餘，致原告遭國稅局以書面審理方式核
    定本稅，且又向原告謊稱不需繳稅，導致原告未依核定本稅
    稅額繳稅，另遭國稅局加徵滯報金、怠報金，原告亦喪失扣
    抵相關營業費用之利益，遭核定較高之本稅，並加徵滯報金
    、怠報金，合計93年度核定營利事業所得稅本稅595,674 元
    ，滯報金、怠報金119,206 元，滯納金107,232 元；另93年
    度因原告公司未依法辦理盈餘分配，國稅局另核定未分配盈
    餘1,828,096 元，應補本稅182,809 元，滯報金、怠報金36
    ,561元，滯納金32,905元；而94年度核定營利事業所得稅本
    稅590,323 元，滯報金、怠報金118,149 元，滯納金106,27
    0 元云云。然查，原告對於被告如依規定申報上開93、94年
    度營利事業所得稅及93年度未分配盈餘時，其即能扣抵相關
    營業費用之利益，並核定較低之本稅一事，雖提出國稅局91
    、92、95、96、97年度營利事業所得稅結算申報核定通知書
    各1 件為證，惟上開文件與原告93或94年度之營利事業所得
    稅結算申報或93年度未分配盈餘之結果間並無必然關係，是
    上開文件自難為有利於原告之認定，原告復未能提出其他證
    據以供本院參酌，是原告此部分主張，即非可採。
五、綜上所述，原告主張因被告漏未幫原告申報93、94年度營利
    事業所得稅及93年度未分配盈餘，致原告遭國稅局以書面審
    理方式核稅，並遭國稅局加徵滯報金、怠報金，合計520,32
    3 元（36,561+32,905+119,206+107,232+118,149+106,270=
    520,323 ）等情，均屬可採。從而，原告依侵權行為之法律
    關係，請求被告連帶給付原告520,323 元，及自起訴狀繕本
    送達最後一位被告翌日（即100 年1 月26日）起至清償日止
    ，按年息百分之5 計算之利息，為有理由，應予准許，逾此
    範圍之請求，於法無據，應予駁回。
六、原告陳明願供擔保，聲請宣告假執行，經核原告勝訴部分，
    合於法律規定，爰酌定相當之擔保金額宣告之；原告其餘假
    執行之聲請，因訴之駁回而失所依據，不予准許。
七、本件事證明確，兩造所提其餘攻擊防禦方法及舉證，經審酌
    後認為與判決結果無影響，爰不一一論述，附此敘明。
八、據上論結，本件原告之訴為一部有理由，一部無理由，依民
    事訴訟法第385 條第1 項前段、第79條、第85條第2 項、第
    390 條第2 項，判決如主文。
中    華    民    國   100    年    2     月    25    日
                  民事第一庭    法  官  林哲賢
以上正本證明與原本無異
如對本判決上訴，須於判決送達後 20 日內向本院提出上訴狀。
如委任律師提起上訴者，應一併繳納上訴審裁判費。
中    華    民    國   100    年    2     月    25    日
                                書記官  陳佳彬